<!DOCTYPE html PUBLIC "-//W3C//DTD XHTML 1.0 Transitional//EN" "http://www.w3.org/TR/xhtml1/DTD/xhtml1-transitional.dtd">
<html xmlns="http://www.w3.org/1999/xhtml">
<head>
	<meta http-equiv="Content-Type" content="text/html; charset=iso-8859-1" />
	<title>Ymmärrä suomea</title>
	<style type="text/css" media="all">@import "css/styles.css";</style>
	<script type="text/javascript" src="swfobject.js"></script>
</head>
<body class="font-medium">
	<div id="main-wrapper">
		<div id="topbar"></div>
		<div id="main-menu">
			<table cellspacing="0" cellpadding="0" border="0" class="add-links"><tr>
				<td class="item"><img class="raquo" src="i/raquo.gif" alt="" height="7" width="4" /><a href="/ymmarra/index.php?moduli=sanakirja">Sanakirja</a></td>
				<td class="item"><img class="raquo" src="i/raquo.gif" alt="" height="7" width="4" /><a href="/ymmarra/index.php?moduli=verbit">Verbiluettelo</a></td>
				<td class="item"><img class="raquo" src="i/raquo.gif" alt="" height="7" width="4" /><a href="/ymmarra/index.php?moduli=kielioppi">Kielioppi</a></td>
			</tr></table>
			<table cellspacing="0" cellpadding="0" border="0"><tr>
				<td class="item"><img class="raquo" src="i/raquo.gif" alt="" height="7" width="4" /><a href="/ymmarra/index.php">Etusivu</a></td>
				<td class="item"><img class="raquo" src="i/raquo.gif" alt="" height="7" width="4" /><a href="/ymmarra/index.php?moduli=tekstit">Lukutekstit</a></td>
			</tr></table>
		</div>
		<div id="content">
			<table cellspacing="0" cellpadding="0" border="0" id="content-wrapper"><tr>
				<td>
					<div id="left-menu">
												<div class="header-verb"><span>Verbit</span></div>
						<div class="menu">
								<div class="init"><a href="/ymmarra/index.php?moduli=verbit&kirjain=a">A</a></div>
								<div class="init"><a href="/ymmarra/index.php?moduli=verbit&kirjain=e">E</a></div>
								<div class="init"><a href="/ymmarra/index.php?moduli=verbit&kirjain=h">H</a></div>
								<div class="init"><a href="/ymmarra/index.php?moduli=verbit&kirjain=i">I</a></div>
								<div class="init"><a href="/ymmarra/index.php?moduli=verbit&kirjain=j">J</a></div>
								<div class="init"><a href="/ymmarra/index.php?moduli=verbit&kirjain=k">K</a></div>
								<div class="init"><a href="/ymmarra/index.php?moduli=verbit&kirjain=l">L</a></div>
								<div class="init"><a href="/ymmarra/index.php?moduli=verbit&kirjain=m">M</a></div>
								<div class="init"><a href="/ymmarra/index.php?moduli=verbit&kirjain=n">N</a></div>
								<div class="init"><a href="/ymmarra/index.php?moduli=verbit&kirjain=o">O</a></div>
								<div class="init"><a href="/ymmarra/index.php?moduli=verbit&kirjain=p">P</a></div>
								<div class="init"><a href="/ymmarra/index.php?moduli=verbit&kirjain=r">R</a></div>
								<div class="init"><a href="/ymmarra/index.php?moduli=verbit&kirjain=s">S</a></div>
								<div class="init"><a href="/ymmarra/index.php?moduli=verbit&kirjain=t">T</a></div>
								<div class="init"><a href="/ymmarra/index.php?moduli=verbit&kirjain=u">U</a></div>
								<div class="init"><a href="/ymmarra/index.php?moduli=verbit&kirjain=v">V</a></div>
								<div class="init"><a href="/ymmarra/index.php?moduli=verbit&kirjain=y">Y</a></div>
								<div class="init"><a href="/ymmarra/index.php?moduli=verbit&kirjain=Ä">Ä</a></div>
						</div>					</div>
				</td>
				<td>
					<div id="main-content">
						<div id="path">
							<a href=".">Etusivu</a> &gt; <a href="/ymmarra/index.php?moduli=verbit&kirjain=L">L</a>						</div>
													<h1>LEVITÄ</h1>
						<table cellspacing="0" cellpadding="0" border="0">
							<tr>
								<td colspan="2" style="padding-bottom:10px;"><strong>Aktiivin indikatiivi</strong></td>
							</tr>
							<tr>
								<td><pre>PREESENS                   
minä     leviän            
sinä     leviät            
hän      leviää            
me       leviämme          
te       leviätte          
he       leviävät          

PASSIIVI
         levitään          

IMPERFEKTI                 
         levisin           
         levisit           
         levisi            
         levisimme         
         levisitte         
         levisivät         

PASSIIVI
         levittiin         

PERFEKTI
olen     levinnyt          
olet     levinnyt          
on       levinnyt          
olemme   levinneet         
olette   levinneet         
ovat     levinneet         

PASSIIVI
on       levitty           

PLUSKVAMPERFEKTI
olin     levinnyt          
olit     levinnyt          
oli      levinnyt          
olimme   levinneet         
olitte   levinneet         
olivat   levinneet         

PASSIIVI
oli      levitty           
</pre></td>
								<td>&nbsp;&nbsp;&nbsp;</td>
								<td><pre>  KIELTOMUOTO
  en        leviä
  et        leviä
  ei        leviä
  emme      leviä
  ette      leviä
  eivät     leviä


  ei        levitä 

   
  en        levinnyt
  et        levinnyt
  ei        levinnyt
  emme      levinneet
  ette      levinneet
  eivät     levinneet


  ei        levitty


  en    ole levinnyt
  et    ole levinnyt
  ei    ole levinnyt
  emme  ole levinneet
  ette  ole levinneet
  eivät ole levinneet


  ei    ole levitty


  en    ollut  levinnyt
  et    ollut  levinnyt
  ei    ollut  levinnyt
  emme  olleet levinneet
  ette  olleet levinneet
  eivät olleet levinneet


  ei    ollut  levitty
</pre></td>
							</tr>
						</table>
						<table cellspacing="0" cellpadding="0" border="0">
							<tr>
								<td colspan="2" style="padding-bottom:10px;"><strong>Aktiivin konditionaali</strong></td>
							</tr>
							<tr>
								<td><pre>PREESENS 
minä     leviäisin         
sinä     leviäisit         
hän      leviäisi          
me       leviäisimme       
te       leviäisitte       
he       leviäisivät       

PASSIIVI
         levittäisiin      

PERFEKTI
olisin   levinnyt          
olisit   levinnyt          
olisi    levinnyt          
olisimme levinneet         
olisitte levinneet         
olisivat levinneet         

PASSIIVI
olisi    levitty           
</pre></td>
								<td>&nbsp;&nbsp;&nbsp;</td>
								<td><pre> 
    en        leviäisi
    et        leviäisi
    ei        leviäisi
    emme      leviäisi
    ette      leviäisi
    eivät     leviäisi


  ei        levittäisi 


  en    olisi  levinnyt
  et    olisi  levinnyt
  ei    olisi  levinnyt
  emme  olisi  levinneet
  ette  olisi  levinneet
  eivät olisi  levinneet 


  ei    olisi  levitty
</pre></td>
							</tr>
						</table>
						<table cellspacing="0" cellpadding="0" border="0">
							<tr>
								<td colspan="2" style="padding-bottom:10px;"><strong>Aktiivin potentiaali</strong></td>
							</tr>
							<tr>
								<td><pre>PREESENS
minä     levinnen          
sinä     levinnet          
hän      levinnee          
me       levinnemme        
te       levinnette        
he       levinnevät        

PASSIIVI
         levittäneen       

PERFEKTI
lienen   levinnyt          
lienet   levinnyt          
lienee   levinnyt          
lienemme levinneet         
lienette levinneet         
lienevät levinneet         

PASSIIVI
lienee   levitty           
</pre></td>
								<td>&nbsp;&nbsp;&nbsp;</td>
								<td><pre> 
  en        levinne
  et        levinne
  ei        levinne
  emme      levinne
  ette      levinne
  eivät     levinne


  ei        levittäne 


  en    liene  levinnyt
  et    liene  levinnyt
  ei    liene  levinnyt
  emme  liene  levinneet
  ette  liene  levinneet
  eivät liene  levinneet


  ei    liene  levitty
</pre></td>
							</tr>
						</table>
						<table cellspacing="0" cellpadding="0" border="0">
							<tr>
								<td colspan="2" style="padding-bottom:10px;"><strong>Aktiivin imperatiivi</strong></td>
							</tr>
							<tr>
								<td><pre>PREESENS

(sinä)   leviä             
(hän)    levitköön         
(me)     levitkäämme       
(te)     levitkää          
(he)     levitkööt         

PASSIIVI
         levittäköön       

PERFEKTI

ole      levinnyt          
olkoon   levinnyt          
olkaamme levinneet         
olkaa    levinneet         
olkoot   levinneet         

PASSIIVI

olkoon   levitty           
</pre></td>
								<td>&nbsp;&nbsp;&nbsp;</td>
								<td><pre> 

  älä       leviä  
  älköön    levitkö
  älkäämme  levitkö
  älkää     levitkö
  älkööt    levitkö


  älköön    levittäkö 



  älä      ole  levinnyt
  älköön   olko levinnyt
  älkäämme olko levinneet
  älkää    olko levinneet
  älkööt   olko levinneet



  älköön   olko levitty
</pre></td>
							</tr>
						</table>
						<table cellspacing="0" cellpadding="0" border="0">
							<tr>
								<td colspan="2" style="padding-bottom:10px;"><strong>Verbin nominaalimuodot</strong></td>
							</tr>
							<tr>
								<td><pre>I INFINITIIVI              

Lyhyempi muoto:            
         levitä            

Pitempi muoto:             
         levitäkseni       
         levitäksesi
         levitäkseen
         levitäksemme
         levitäksenne
         levitäkseen

III  INFINITIIVI           

inessiivi    leviämässä    
elatiivi     leviämästä    
illatiivi    leviämään     
adessiivi    leviämällä
abessiivi    leviämättä    
instruktiivi leviämän      
                           
Passiivi
instruktiivi levittämän    
                           
                           
</pre></td>
								<td>&nbsp;&nbsp;&nbsp;</td>
								<td><pre>  II INFINITIIVI

  inessiivi     levitessä
  instruktiivi  leviten

  Passiivi
  inessiivi     levittäessä






  IV INFINITIIVI

  nominatiivi   leviäminen
  partitiivi    leviämistä
  

  I PARTISIIPPI
  aktiivi       leviävä
  passiivi      levittävä

  II PARTISIIPPI
  aktiivi       levinnyt
  passiivi      levitty
</pre></td>
							</tr>
						</table>

					</div>
				</td>
			</tr></table>		</div>
		<div id="footer"><a href="http://www.oph.fi/"><img src="i/oph_logo_ymmarrasuomea.gif" width="157" height="35" alt="OPH" /></a></div>
	</div>
</body>
</html>
